it: Design del cerchione/ruota: Lega; Fibra di carbonio; Cromo; Forgiato; Multipezzo; A raggi; Acciaio; Altro
ro-RO: Design jantă/roată: Aliaj; Fibră de carbon; Crom; Forjată; Mai multe piese; Cu spițe; Oțel; Altele
th: การออกแบบขอบ/ล้อ: อัลลอย; เส้นใยคาร์บอน; สไตล์โครม; ขึ้นรูป; หลายชิ้น; ซี่เหล็ก; เหล็ก; อื่นๆ
pt-BR: Design do aro/roda: Liga; Fibra de carbono; Cromado; Forjado; Várias peças; Raiado; Aço; Outro
pl: Konstrukcja obręczy/koła: Stop; Włókno węglowe; Chrome; Kute; Wieloczęściowy; Ze szprychami; Stal; Inne
zh-TW: 輪圈/車輪設計: 合金; 碳纖維; 鉻; 鍛造; 多件式; 輻條; 鋼; 其他
da: Fælg/hjuldesign: Legering; Kulfiber; Krom; Smedet; Multi-stykke; Eger; Stål; Andet
tr: Jant/Tekerlek tasarımı: Alaşım; Karbon fiber; Krom; Dövme; Çok parçalı; Parmaklı; Çelik; Diğer
zh-CN: 轮圈/车轮设计: 合金; 碳纤维; 铬合金; 锻造; 多件式; 辐条式; 钢; 其他
hu: Abroncs/kerék kialakítása: Ötvözet; Szénszál; Króm; Kovácsolt; Több darabból álló; Küllős; Acél; Egyéb
cs: Konstrukce ráfku/kola: Slitina; Uhlíkové vlákno; Chrom; Kované; Vícedílné; Paprskové; Ocel; Jiné
sk-SK: Dizajn disku/kolesa: Zliatina; Uhlíkové vlákno; Chróm; Kovaný; Viacdielny; Špicatý; Oceľ; Iné
fi: Vanteen/pyörän muotoilu: Metalliseos; Hiilikuitu; Kromi; Taottu; Moniosainen; Puhuttu; Teräs; Muu
bg-BG: Дизайн на джанта/колело: Сплав; Въглеродни влакна; Хром; Ковани; Няколко части; Със спици; Стомана; Други
de: Felgen-/Raddesign: Legierung; Kohlenstofffaser; Chrom; Geschmiedet; Mehrteilig; Mit Speichen; Stahl; Sonstiges
ko: 림/휠 디자인: 합금; 탄소 섬유; 크로뮴; 단조; 멀티피스; 스포크; 강철; 기타
lt-LT: Ratlankių / ratų dizainas: Lydinys; Anglies pluoštas; Chromas; Kaltiniai; Kelių dalių; Stipininiai; Plienas; Kita
el: Σχέδιο ζάντας/τροχού: Κράμα; Ανθρακόνημα; Χρώμιο; Σφυρήλατη; Πολυστρωματική; Ακτινωτή; Χάλυβας; Άλλο
nl: Velg-/wielontwerp: Alloy; Koolstofvezel; Chroom; Gesmeed; Meerdelig; Spaak; Staal; Andere
pt-PT: Design do aro/roda: Liga metálica; Fibra de carbono; Cromado; Forjado; Várias peças; Raiado; Aço; Outro
sl-SI: Dizajn platišča/kolesa: Zlitina; Ogljikova vlakna; Krom; Kovana; Večdelna; Napera; Jeklo; Drugo
ja: リム/ホイールのデザイン: 合金; カーボンファイバー; クロム; 鍛造; マルチピース; スポーク; スチール; その他
fr: Conception de jante/roue: Alliage; Fibre de carbone; Chrome; Forgé; Multi-pièces; À rayons; Acier; Autre
en: Rim/Wheel design: Alloy; Carbon fiber; Chrome; Forged; Multi-piece; Spoked; Steel; Other
sv: Fälg-/hjulutförande: Legering; Kolfiber; Krom; Smidda; Flera delar; Ekrar; Stål; Övrigt
es: Diseño de llanta/rueda: Aleación; Fibra de carbono; Cromo; Forjado; Múltiples piezas; Radios; Acero; Otros
nb: Felg/hjuldesign: Legering; Karbonfiber; Krom; Smidd; Flerdelt; Eiket; Stål; Annet
vi: Thiết kế vành/bánh xe: Hợp kim; Sợi carbon; Chrome; Luyện kim; Nhiều mảnh; Thanh chèn; Thép; Khác
hr-HR: Dizajn naplatka/kotača: Legura; Karbonska vlakna; Krom; Kovani; Višedijelni; Žičani; Čelik; Ostalo
ru: Конструкция обода/колеса: Сплав; Углеродное волокно; Хром; Кованый; Многокомпонентный; Со спицами; Сталь; Другое